【裁判字號】    97,上訴,123
【裁判日期】    970215
【裁判案由】    毒品危害防制條例
【裁判全文】
臺灣高等法院臺南分院刑事判決         97年度上訴字第123號
上  訴  人
即  被  告  甲○○
上列上訴人因毒品危害防制條例案件，不服臺灣台南地方法院96
年度訴字第1524號中華民國96年12月11日第一審判決（起訴案號
：臺灣台南地方法院檢察署96年度偵字第2682號），提起上訴，
本院判決如下：
    主  文
上訴駁回。
    理  由
一、按提起上訴，應以上訴書狀，敘述具體理由，提出於原審法
    院為之，刑事訴訟法第三百五十條第一項、第三百六十一條
    第二項分別定有明文。又第二審上訴書狀，應敘述「具體理
    由」，所稱具體理由，係指須就不服之判決為具體之指摘而
    言，如僅泛稱原判決，認事用法不當或採證違法、判決不公
    等，均非具體理由；又上訴理由之具體與否，係屬第二審法
    院審查範圍，不在法院命補正之列，是上訴書狀如已敘述理
    由，無論其具體與否，即無待補提理由書或命補正，法院辦
    理刑事訴訟案件應行注意事項第一六二條亦有明文。是上訴
    之法律上程式，為應以上訴書狀，就不服之判決為具體指摘
    ，並向原審法院提出，始合乎上訴法律上程式。次按第二審
    法院認為上訴有刑事訴訟法第三百六十二條前段情形者（即
    上訴不合法律上之程式），應以判決駁回之，刑事訴訟法第
    三百六十七條前段亦有明文。
二、本件上訴意旨略以：被告因身罹胃病，經醫師診治未見效，
    又因交友不慎受誘惑而再次施打毒品；另父親罹病，母親在
    監，袓母無人照料等情，請從輕量刑。然查：
    (一)本件上訴人雖已敘述上訴理由，但其上訴理由，僅泛稱其
      再次施打毒品原因，及自己家庭親人狀況，請本院予以從
      輕量刑，就原判決有何違法或不當，並無任何具體指摘，
      自難認被告上訴書狀，已敘述具體理由。
    (二)又本件原判決審酌被告經觀察、勒戒之處遇措施後，猶未
      能深切體認毒品危害己身之鉅，及早謀求脫離毒害之道，
      反而於出監所後伺機再犯，未見有何警惕及悔意，自有使
      其接受相當時期監禁處遇以教化性情之必要，復又姑念被
      告經查獲後即坦承犯行，犯後態度良好，且施用毒品固戕
      害個人健康，然未侵害他人權益，犯罪手段平和，被告之
      智識程度等一切情狀，從輕量處有期徒刑捌月，原審法院
      量刑已審酌刑法第五十七條各款所列情事，顯已予被告機
      會，並從輕發落，已符合罪刑相當之原則。茲上訴人即被
      告上訴意旨，猶就原判決已審酌事項，執為上訴理由，而
      指摘原判決不當，其上訴理由，顯非具體，依上所述，應
      予駁回。爰依刑事訴訟法第三百七十二條規定，不經言詞
      辯論，逕行判決。
據上論斷，應依刑事訴訟法第三百六十七條前段、第三百七十二
條，判決如主文。
中    華    民    國    97    年    2     月    15    日
                  刑事第三庭    審判長法  官    陳義仲
                                      法  官    蘇清水
                                      法  官    宋明蒼
以上正本證明與原本無異。
如不服本判決，應於收受本判決後十日內向本院提出上訴書狀。
其未敘述上訴理由者並得於提起上訴後十日內向本院補提理由書
狀（均須按他造當事人之人數附繕本）「切勿逕送上級法院」。
                                      書記官    翁心欣
中    華    民    國    97    年    2     月    15    日


司法院資訊處製作；財團法人民間司法改革基金會備份。
